最高法院刑事判決　　　　　　　　　　　　　　　　八十七年度台上字第八二七號
　　上　訴　人　甲○○
右上訴人因殺人未遂等罪案件，不服台灣高等法院高雄分院中華民國八十六年十一月
十八日第二審判決（八十六年度上訴字第二○三七號，起訴案號：台灣高雄地方法院
檢察署八十五年度偵字第二五○九九、二五三二二號），提起上訴，本院判決如左：
　　主　文
上訴駁回。
　　理　由
一、殺人未遂部分：
按刑事訴訟法第三百七十七條規定，上訴於第三審法院，非以判決違背法令為理由，
不得為之。是提起第三審上訴，應以原判決違背法令為理由，係屬法定要件。如果上
訴理由狀並未依據卷內訴訟資料，具體指摘原判決不適用何種法則或如何適用不當，
或所指摘原判決違法情事，顯與法律規定得為第三審上訴理由之違法情形，不相適合
時，均應認其上訴為違背法律上之程式，予以駁回。本件原判決綜合調查證據之結果
，認上訴人甲○○犯有刑法第二百七十一條第二項第一項殺人未遂之事實，乃維持第
一審就此部分論以上開罪名，量處有期徒刑伍年陸月之判決，駁回上訴人在第二審之
上訴，已詳述其所憑之證據及認定之理由。按事實之認定及證據之取捨，乃事實審法
院之職權，苟無違反經驗法則及論理法則，自難指為違法。原判決論處上訴人此部分
罪刑，已詳述其憑據及取捨證據之心證理由，核與證據法則尚無違背，尤無調查未盡
及理由不備之違法。上訴意旨仍空口否認有何殺人未遂犯行，主張被害人賴月鳳與伊
爭吵後，自行反鎖於臥室，嗣伊聽聞臥室有撞擊聲，乃與子黃亨睿入內察看，不見賴
月鳳，卻見戶及紗打開，先在臥室找賴月鳳不獲，黃亨睿遂下樓察看，始知賴女
跳樓，伊實不可能毆打賴女致昏再將之丟至樓下等語，係就原判決已詳為論斷與說明
之事項，再為事實上之爭執，而黃亨睿警訊與偵審中供證如何不一致，上訴意旨並未
依據卷內資料具體表明，復未依卷內資料具體指摘原判決如何違背法令，顯與法定上
訴第三審之形式要件不符，其上訴違背法律上之程式，應予駁回。本院為法律審，上
訴人提出其上訴第二審法院時之上訴理由狀影本二份，無從審酌，附為明。
二、恐嚇危害安全及傷害部分：
按刑事訴訟法第三百七十六條所列各罪之案件，經第二審判決者，不得上訴於第三審
法院，此觀該法條之規定甚明。上訴人甲○○被訴恐嚇危害安全及傷害部分，原判決
係維持第一審分別依刑法第三百零五條、第二百七十七條第一項論處罪刑之判決。查
該等罪名均屬刑事訴訟法第三百七十六條第一款之案件，既經第二審判決，自不得上
訴於第三審法院，上訴人竟就此等部分復提起上訴，顯為法所不許，亦均應予駁回。
據上論結，應依刑事訴訟法第三百九十五條前段，判決如主文。
中      華      民      國    八十七    年　　　三      月　　　六　　　日
                              最高法院刑事第二庭
                                  審判長法官  施  文  仁
                                        法官  陳  炳  煌
                                        法官  張  淳  淙
                                        法官  洪  文  章
                                        法官  林  錦  芳
      右正本證明與原本無異
                                              書  記  官
中      華      民      國    八十七    年      三      月              日
